臺灣桃園地方法院民事裁定
111年度聲字第51號
聲  請  人  李博文(即李建銘之繼承人)

相  對  人  中國信託商業銀行股份有限公司

法定代理人  利明献  


上列當事人間聲請停止強制執行事件，本院裁定如下：
    主  文
聲請人供擔保新臺幣玖拾壹萬元後，本院一一一年度司執字第七
三三六號清償票款強制執行事件之強制執行程序，於本院一一一
年度訴字第三七二號債務人異議之訴事件訴訟終結、調解或和解
成立、裁判確定或撤回起訴前，應暫予停止。
    理  由
一、按強制執行程序開始後，除法律另有規定外，固不停止執行
    ，惟於提起異議之訴時，法院因必要情形或依聲請定相當並
    確實之擔保，得為停止執行之裁定，此觀強制執行法第18條
    第1 項、第2 項之規定自明。又法院依強制執行法第18條第
    2 項定擔保金額而准許停止強制執行之裁定者，該項擔保係
    備供債權人因停止執行所受損害之賠償，其數額應依標的物
    停止執行後，債權人未能即時受償或利用該標的物所受之損
    害額，或其因另供擔保強制執行所受之損害額定之，非以標
    的物之價值或其債權額為依據。
二、查，本件聲請人業於民國111 年3月1日以本院111年度司執
    字第7336號強制執行事件（下稱系爭執行事件）執行標的物
    中之門牌號碼桃園市○○區○○路000○0號7樓建物（桃園市○○區
    ○○段000○號；含共同使用部分875建號部分持分，下稱系爭
    房屋）及桃園市○○區○○段000地號土地（下稱系爭土地）（
    下合稱系爭房地），因相對人所持臺灣士林地方法院102年
    度司促字第13966號支付命令聲請強制執行已逾5年時效為由
    ，對於相對人提起債務人異議之訴，由本院以111年度訴字
    第372號債務人異議之訴事件（下稱系爭訴訟事件）受理在
    案，業經本院依職權調取系爭訴訟事件案卷核閱無訛，揆諸
    前揭規定，聲請人於系爭訴訟事件判決確定或撤回前，聲請
    供擔保停止系爭執行事件就系爭房地所為之強制執行程序，
    即屬正當。
三、次查，聲請人就系爭房地未陳報相關價額，本院111年度司
    執字第7336號卷內目前亦無鑑價結果，本院依職權查詢內政
    部不動產交易實價查詢服務網，就相同社區（羅丹一期）、
    同地段、相似面積、相近時日（110年11月）交易價格，暫
    以新臺幣（下同）520萬元為系爭房地之價格，有內政部不
    動產交易實價查詢服務網列印資料附卷可參。
四、本院審酌因聲請人聲請停止強制執行後，未能即時受償所受
    之損害，應以相對人於聲請強制執行時就該執行名義所得系
    爭房地之價值為基準，並參諸民法第203 條之規定，以週年
    利率5 ％計算相對人因停止執行每年無法即時執行房地變價
    所可能遭受之損害為26萬元（計算式：520萬元5％＝26萬元
    ）。復據各級法院辦案期限實施要點第2 項第2 款、第7 款
    、第8 款規定，民事通常程序第一審審判案件期間為1 年4 
    個月，民事第二審審判案件期間為2 年，而聲請人所提起之
    債務人異議之訴事件，併計送達及上訴期間，是預估本件停
    止執行之期間為3 年6 月，則相對人因本件停止執行所可能
    受到損害應為91萬元（計算式：26萬×3.5 ＝91萬），爰酌定
    本件停止執行之供擔保金額如主文所示並准許之。
五、依強制執行法第18條第2 項，裁定如主文。 
中　　華　　民　　國　　111 　年　　3 　　月　　3 　　日
                  民事第四庭    法　官　林常智
上列正本證明與原本無異。
如對本裁定抗告須於裁定送達後10日內向本院提出抗告狀，並繳
納抗告裁判費新台幣1,000元。
中　　華　　民　　國　　111 　年　　3 　　月　　3 　　日
                                書記官　石幸子